臺灣高等法院刑事裁定　　　　　　　　　　　　　　九十三年度聲再字第一一七號
　　再審聲請人
　　即受判決人　甲○○
右列聲請人因違反著作權法案件，對於本院九十一年度上易字第三三五六號，中華民
國九十二年三月十二日第二審確定判決（第一審案號：臺灣士林地方法院九十一年度
易字第六七四號，起訴案號：臺灣士林地方法院檢察署九十一年度偵字第一六八九號
），聲請再審，本院裁定如左：
    主  文
再審之聲請駁回。
    理  由
一、按刑事訴訟法第四百二十條第一項第六款所謂發見確實之新證據，係指就新證據
    之本身形式上觀察，毋須經調查程序，顯然可認為足以動搖原確定之判決者而言
    ，最高法院三十三年台抗字第二號判例著有明文。
二、聲請意旨略以：（一）、本件遭查獲之盜版音樂光碟片，係聲請人於九十年四月
    二十六日，因意圖散布而陳列侵害著作權之盜版光碟片後所剩餘下來；（二）、
    扣案之投錢筒亦是上次所留下；（三）、聲請人於上次違反著作權法案件後，即
    不再碰觸盜版音樂光碟，而從九十年十二月即開始佈署參與中和市民代表選舉，
    獲新黨徵召，九十一年二月聲請人忙於選舉，不可能有為散布光碟而持有之意圖
    ，有聲請參選時之文宣、參選登記表可證，聲請人念茲在茲者均為選舉，並無散
    布盜版光碟之意圖，由聲請人於九十二年二月正在參選民代之新證據，可證聲請
    人並無散布盜版光碟之侵犯著作權意圖。爰依刑事訴訟法第四百二十條第一項第
    六款聲請再審等語，並提出參選文宣、參選登記表影本為證。
三、經查，本件確定判決認聲請人以明知為侵害著作權之物，意圖散布而持有之方法
    侵害他人之著作權，係以：（一）、聲請人於警局初詢時供承：「九十一年二月
    四日三十三時四十分，在台北縣汐止市○○○路旁中興夜市後方停車場，正在搬
    運我所有之盜版音樂光碟片時被查獲」、「警方查獲之盜版光碟片數量共計四六
    六片，是我本人所有無誤」、「盜版音樂光碟片是一名綽號小金的男子販賣給我
    的，一片二十五元」、「警方從七五六六號自小客車內查扣的投錢筒是我本人所
    有」等語不諱，另檢察官偵查中就所訊查獲之光碟音樂片有「四百多片」一節，
    聲請人亦不否認，另證人吳宗熹亦結證稱：「在警員與甲○○拉扯前，我有看到
    甲○○在他自己車上搬東西‧‧‧警察在他車上有看見和我一樣的箱子，所以就
    抓住他」等情，互核一致。並有投錢筒壹個及附表所示之音樂光碟片四百六十六
    片扣案可稽；（二）、證人即當日查獲之警員林明瑤已明白證稱，案發當時計查
    獲聲請人及案外人吳宗熹二輛裝載盜版光碟音樂片之車子，其駕駛吳車，另一位
    同事陳建華則開上訴人之小客車回派出所，各自將光碟片搬到主管辦公室分別置
    放，並交代告訴代理人分別清點，並無將兩車贓證物相混淆之情事。扣案光碟片
    確係由財團法人國際唱片業交流基金會職員李紘宇到派出所清點，因警察事先已
    告知李紘宇當天扣案光碟片分屬二個案子，且分堆擺放，故李紘宇係按堆清點，
    並無混淆情事，亦據證人李紘宇結證屬實。證人林明瑤並證稱，聲請人及吳宗熹
    分別有違反著作權法及妨害風化前科，因此其二人曾經協調說音樂光碟片部分給
    聲請人，色情光碟部分則由吳宗熹承擔，遭林明瑤拒絕等語在卷。證人吳宗熹亦
    證稱確有林明瑤所指其兩人曾經協調掉包遭拒絕之事無訛。依證人林明瑤、李紘
    宇所證兩車贓證物如何運送至派出所分區堆放、清點之經過，及林明瑤曾經明白
    拒絕聲請人與吳宗熹所提音樂光碟片歸聲請人，色情光碟片由吳宗熹承擔；及證
    人吳宗熹並不能明確指認究竟有無相混淆之情形，則聲請人所辯有將吳宗熹部分
    所有之盜版光碟片相混淆之說詞，自嫌乏據，更與其初供即「扣案之四百六十六
    片光碟片均屬其所有」不符。聲請人及證人吳宗熹事後更異前詞，改稱光碟片有
    相混淆云云，既無證據證明，顯屬飾卸、迴護之詞，自無足採；（三）、聲請人
    於原審雖從扣案證物中挑出「Ｓ‧Ｈ‧Ｅ」及「王力宏」專輯，自陳：該等光碟
    片為伊所有，其包裝上皆印有類似MASTER卡之標誌，係所謂之南部盜版集團製作
    之「黃金鑽石片」，並以若無此標誌，則是警方混淆了其他被告之扣案物云云。
    惟就盜版音樂光碟之包裝，雖可作為判斷其來源，但多數販賣盜版光碟之攤販，
    並非僅販賣同一製造來源之光碟片，此據證人李紘宇證述在卷。原審調取吳宗熹
    案件之扣案盜版音樂光碟片，亦經證人李紘宇指證大部分都是所謂之「鑽石片」
    。是以，尚不能單以本件扣案盜版音樂光碟片之包裝不同，即遽以認定有扣案物
    非屬聲請人所有。矧查，前揭「Ｓ‧Ｈ‧Ｅ（圍巾）」專輯係九十一年一月二十
    九日發行，「王力宏（唯一）」專輯則係九十年九月二十七日發行，此有告訴代
    理人黃照怡於偵查中就扣案錄音著作之發行日期所提之刑事陳報狀可參。聲請人
    前於九十年四月二十六日，因意圖散布而陳列侵害著作權之盜版音樂光碟片等物
    ，為警查獲涉犯違反著作權法一案，則有台灣士林地方法院檢察署九十年度偵字
    第四七四二號聲請簡易判決處刑書及原審九十年度簡字第八二八號刑事簡易判決
    可佐。比較前揭日期之先後，明顯可見本件扣案物之發行日期在前案查獲日之後
    。依此，足徵聲請人所辯扣案光碟片係前次犯案所遺留者，並不足採信；（四）
    、扣案之光碟片所錄製之歌曲，確係自被害人公司所錄製，擁有各該歌曲之錄音
    著作財產權所非法擅自重製者，除據告訴代理人李紘宇陳述明白，並據提出被侵
    害歌曲之錄音著作財產權證明資料為證，且經本院調取上開扣案之光碟片，與告
    訴代理人黃照怡所提出各該公司錄製之光碟片抽樣播聽結果，均屬同一位歌者所
    錄唱者，有本院勘驗筆錄可參。又依扣案之音樂光碟片，其封面均無告訴人等公
    司名稱及營業地址之情，均足以證明聲請人所販入之上開光碟片，為屬侵害告訴
    人之錄音著作之著作權之物。告訴人等公司出品之正版光碟片，每片售價三百五
    十元，此經代理人李紘宇陳明，聲請人亦坦承知悉所持有者為盜版之音樂光碟片
    無訛。依此，當已「明知」扣案之光碟片為屬侵害著作權之物至明。依卷證資料
    雖尚乏證據足以證明聲請人有如起訴書記載之「意圖散布而陳列」上開盜版光碟
    片之行為，但依扣案之盜版音樂光碟片計四百六十六片，數量龐大，部分如「辛
    曉琪（永遠）」、「蘇慧倫（戀戀真言）」、「伍佰（蛇）」、「李玟（刀馬旦
    ）」等光碟數量亦達十餘片，聲請人並以小客車搭載至夜市，及自車上被查獲之
    投錢筒，其上標示「自助式」「老板不在、自己投錢、自己選自己包」等字樣，
    其係「意圖散布而持有」之，極為明灼。聲請人於本院所舉之證人廖宗河所為聲
    請人在案發當日未在前開夜市擺攤售賣盜版光碟片之詞，充其量僅能證明聲請人
    未有「意圖營利而交付」或「意圖散布而陳列」上開盜版光碟片而已，並不能否
    定或推翻其有「意圖散布而持有」事實之認定。辯護人指聲請人係單純之持有不
    為罪，尚非的論。
四、本件聲請人聲請再審主張扣案之盜版光碟片係前次犯罪所留下等語，做為再審聲
    請之理由，惟此點業經原確定判決斟酌，並詳為說明不採之理由，如前所述。至
    於聲請人聲請再審之其餘各點以及所提出之參選文宣、參選登記表影本等證據，
    就其本身形式上觀察，並非毋須經調查程序且顯然可認為足以動搖原確定之判決
    之證據資料，核與刑事訴訟法第四百二十條第一項第六款規定不相符合。本件並
    無確實之新證據，足認聲請人應受輕於原確定判決所認罪名之判決，聲請人再審
    之聲請，為無理由，應予駁回。
三、據上論斷，應依刑事訴訟法第四百三十四條第一項，裁定如主文。
中　　　華　　　民　　　國　　九十三　　年　　　三　　　月　　三十一　　日
                              臺灣高等法院刑事第二十庭
                                  審判長法  官  洪  政  雄
                                        法  官  李  春  地
                                        法  官  鄧  振  球
右正本證明與原本無異。
不得抗告。
                                        書記官  洪  秋  帆
中　　　華　　　民　　　國　　九十三　　年　　　四　　　月　　　五　　　日
